臺灣新北地方法院刑事裁定
111年度聲字第2255號
聲  請  人  臺灣新北地方檢察署檢察官
受  刑  人  呂建緯




上列聲請人因對受刑人數罪併罰有二裁判以上，聲請定其應執行
之刑（111年度執聲字第1637號），本院裁定如下：
    主  文
呂建緯所犯如附表一所示之罪，所處如附表一所示有期徒刑部分
，應執行有期徒刑參年貳月；又因犯如附表二所示之罪，所處如
附表二所示之刑，應執行拘役壹佰貳拾日，如易科罰金，以新臺
幣壹仟元折算壹日。
    理  由
一、本件聲請意旨略以：受刑人呂建緯因犯竊盜等案件，先後經
    判決確定如附表所載，應依刑法第53條及第51條第5、6款規
    定，定其應執行之刑，爰依刑事訴訟法第477條第1項聲請裁
    定之等語。
二、按「裁判確定前犯數罪者，併合處罰之。但有下列情形之一
    者，不在此限：一、得易科罰金之罪與不得易科罰金之罪。
    二、得易科罰金之罪與不得易服社會勞動之罪。三、得易服
    社會勞動之罪與不得易科罰金之罪。四、得易服社會勞動之
    罪與不得易服社會勞動之罪。」、「前項但書情形，受刑人
    請求檢察官聲請定應執行刑者，依第51條規定定之。」刑法
    第50條定有明文。故對於裁判前所犯數罪存有刑法第50條第
    1 項但書各款所列情形時，除受刑人請求檢察官聲請定應執
    行刑者外，不得併合處罰之，於裁判前所犯數罪兼有得易科
    罰金之罪與不得易科罰金之罪時，其是否依刑法第51條定應
    執行刑，繫乎受刑人之請求與否，而非不問被告之利益與意
    願，一律併合處罰之。另按數罪併罰中之一罪，依刑法規定
    得易科罰金，因與不得易科之他罪併合處罰結果，根本上不
    得易科罰金，故於諭知判決時，自亦無庸為易科罰金折算標
    準之記載（司法院釋字第144號、第679號解釋意旨參照）。
三、查受刑人呂建緯因犯如附表所示各罪，均經判決科刑確定在
    案，有臺灣高等法院被告前案紀錄表、上開判決書等在卷可
    稽。其中如附表一編號1至6、8至10所示之罪所處之刑均得
    易科罰金，如附表一編號7所示之罪所處之刑則不得易科罰
    金，依刑法第50條第1項但書第1款情形，須經受刑人請求檢
    察官聲請定其應執行刑者，始得依第51條規定定之。查本件
    受刑人已請求聲請人就附表所示之罪，向本院提出定應執行
    刑之聲請，此有定刑聲請切結書1紙在卷可考（附於111年度
    執聲字第1637號卷第5頁），符合刑法第50條第2項規定，應
    依刑法第51條第5款規定定其應執行之刑，且無庸為易科罰
    金折算標準之記載。從而，聲請人以本院為附表一、二之犯
    罪事實最後判決之法院，聲請定其應執行之刑，本院審核無
    訛，應予准許。
四、爰審酌受刑人自92年起即有強盜、竊盜、恐嚇、違反毒品危
    害防制條例等多項前科，素行不良且呈現其特殊之人格特質
    與犯罪傾向（見卷附臺灣高等法院被告前案紀錄表），其犯
    如附表一編號1至5、8至9所示之罪均係施用毒品，其犯如附
    表一編號6至7、10所示之罪及如附表二編1、3所示之罪均係
    竊盜，如附表二編號2所示之罪則係詐欺得利，其各次施用
    毒品及竊盜行為之時間密接程度，其施用毒品之犯罪手段均
    相同，如附表一編號6及10所示犯行係竊取機車，如附表一
    編號7所示犯行係踰越門窗及牆垣竊盜，如附表二編號1及3
    所示犯行均係竊取他人之捐款箱、手機及自行車，其犯施 
    用毒品罪具高度重複性，各罪之獨立性較低，與侵害不可回
    復性之個人法益之犯罪有別，法益侵害之加重效應應予遞減
    ，俾符合比例原則、責罰相當原則、重複評價禁止原則等內
    部性界限，又受刑人所犯如附表一編號1至9所示之罪前經本
    院以111年度聲字第1750號裁定定應執行期徒刑2年6月確定
    ，如附表一編號10所示之罪經本院111年度審易字第474號判
    決應執行有期徒刑1年2月確定，總計為有期徒刑3年8月，暨
    受刑人就本件聲請定應執行刑表示無意見（見本院卷附定應
    執行刑案件陳述意見查詢表），本院綜合上開各項情狀予以
    整體評價受刑人應受矯治之程度，並兼衡責罰相當與刑罰經
    濟之原則，依刑事訴訟法第477條第1項，刑法第53條、第51
    條第5、6款、第41條第1項前段，分別裁定如主文所示之應
    執行刑，並就如附表二部分之應執行刑諭知如易科罰金之折
    算標準。
中　　華　　民　　國　　111 　年　　10　　月　　4 　　日
                  刑事第六庭    法　官  樊季康
上列正本證明與原本無異。
如不服本裁定，應於裁定送達後五日內敘明抗告理由，向本院提
出抗告狀。
                                書記官　黃莉涵
中　　華　　民　　國　　111 　年　　10　　月　　6 　　日
附表一：受刑人呂建緯定應執行刑案件一覽表     編號  1 2 3 罪名  施用第二級毒品 施用第二級毒品 施用第二級毒品 宣告刑  有期徒刑4月 有期徒刑4月 有期徒刑4月   編號1-4應執行有期徒刑6月   犯罪日期  110年4月16日下午4時40分許為警採尿前回溯96小時內某時 110年4月19日某時許 110年8月13日16時47分許為警採尿前回溯96小時內某時 偵查(自訴)機關 年度案號  臺北地檢110年度毒偵緝字第377、378號、110毒偵字第3524、3775號    最後事實審 法院 臺北地院    案　　號 110年度簡字第2244號    判決日期 110/11/29    確定 判決 法院 臺北地院    案號 110年度簡字第2244號    判決 確定日期 111/01/03   是否為得易科罰金之案件  是   備註  臺北地檢111年度執字第252號     編號1-9經本院111年度聲字第1750號裁定應執行有期徒刑2年6月。   

受刑人呂建緯定應執行刑案件一覽表     編號  4 5 6 罪名  施用第二級毒品 施用第二級毒品 竊盜 宣告刑  有期徒刑4月 有期徒刑5月 有期徒刑3月   編號1-4應執行有期徒刑6月   犯罪日期  110年8月31日13時52分許為警採尿前回溯96小時內某時 110年9月2日18時許 110/09/21 偵查(自訴)機關 年度案號  同編號1-3 臺北地檢110年度毒偵字第3848號 臺北地檢110年度偵字第34446號  最後事實審 法院 臺北地院 臺北地院 臺北地院  案號 110年度簡字第2244號 110年度簡字第2246號 111年度簡字第36號  判決日期 110/11/29 110/12/06 111/01/17  確定 判決 法院 臺北地院 臺北地院 臺北地院  案號 110年度簡字第2244號 110年度簡字第2246號 111年度簡字第36號  判決 確定日期 111/01/03 111/01/03 111/02/14 是否為得易科罰金之案件  是 是 是 備註  臺北地檢111年度執字第252號 臺北地檢111年度執字第1072號 臺北地檢111年度執字第955號   編號1-9經本院111年度聲字第1750號裁定應執行有期徒刑2年6月。   

受刑人呂建緯定應執行刑案件一覽表     編號  7 8 9 罪名  竊盜 施用第二級毒品 施用第二級毒品 宣告刑  有期徒刑8月 有期徒刑5月（2次） 有期徒刑4月（4次）    編號8-9應執行有期徒刑1年4月  犯罪日期  110/05/19 110/07/07 110/08/10 110/05/24 110/07/13 110/08/08 110/08/27 偵查(自訴)機關 年度案號  臺北地檢110年度偵字第19847號 新北地檢110年度毒偵字第5326、5867、6019、6162、6212、6276號   最後事實審 法院 臺北地院 新北地院   案號 110年度易字第761號 111年度審易字第379號   判決日期 111/02/09 111/03/25   確定 判決 法院 臺北地院 新北地院   案號 110年度易字第761號 111年度審易字第379號   判決 確定日期 111/03/14 111/05/04  是否為得易科罰金之案件  否 是  備註  臺北地檢111年度執字第1331號 新北地檢111年度執字第5087號    編號1-9經本院111年度聲字第1750號裁定應執行有期徒刑2年6月。   

受刑人呂建緯定應執行刑案件一覽表    編號  10  罪名  竊盜  宣告刑  有期徒刑4月（4次） 應執行有期徒刑1年2月  犯罪日期  109/10/23 110/05/02 110/07/07 110/07/30  偵查(自訴)機關 年度案號  新北地檢110年偵字第18805、25906、32279、41241、44276、46230號   最後事實審 法院 新北地院   案號 111年度審易字第474號   判決日期 111/05/03   確定 判決 法院 新北地院   案號 111年度審易字第474號   判決 確定日期 111/06/15  是否為得易科罰金之案件  是  備註  新北地檢111年度執字第6507號  
附表二：受刑人呂建緯拘役定應執行刑案件一覽表     編號  1 2 3 罪名  竊盜 詐欺得利 竊盜 宣告刑  拘役50日（2次） 應執行拘役80日 拘役50日 拘役40日 拘役30日 應執行拘役50日 犯罪日期  110/05/27 110/07/30 110/09/20 110/06/01 110/08/10 偵查(自訴)機關 年度案號  新北地檢110年度偵字第33547號 新北地檢110年度偵字第39477號 新北地檢110年偵字第18805、25906、32279、41241、44276、46230號  最後事實審 法院 新北地院 新北地院 新北地院  案號 110年度簡字第4603號 111年度簡字第590號 111年度審易字第474號  判決日期 111/01/04 111/02/21 111/05/03  確定 判決 法院 新北地院 新北地院 新北地院  案號 110年度簡字第4603號 111年度簡字第590號 111年度審易字第474號  判決 確定日期 111/02/10 111/03/31 111/06/15 是否為得易科罰金之案件  是 是 是 備註  新北地檢111年度執字第2061號 新北地檢111年度執字第3803號 新北地檢111年度執字第6507號   編號1、2經本院111年度聲字第1332號裁定應執行刑拘役120日